臺灣臺南地方法院民事裁定　九十四年度聲字第四○五號
　　聲　請　人　甲○○
　　相　對　人　乙○○
右當事人間聲請停止執行事件，本院裁定如左：
    主      文
聲請駁回。
聲請程序費用由聲請人負擔。
    理      由
一、按強制執行程序開始後，執行法院應依法定程序迅速進行，除法律另有規定外，
    不停止執行，以確保債權人之權益，故強制執行法第十八條第一項、第二項規定
    ，強制執行程序開始後，除法律另有規定外，不停止執行；又有回復原狀之聲請
    ，或提起再審或異議之訴，或對於和解為繼續審判之請求，或提起宣告調解無效
    之訴、撤銷調解之訴，或對於強制執行法第四條第一項第五款之裁定提起抗告時
    ，法院因必要情形或依聲請定相當並確實之擔保，得為停止強制執行之裁定。而
    第十八條第一項所稱法律另有規定之情形，係指同條第二項之情事及公司法、破
    產法所規定有關執行障礙之事由等情事而言。又當事人或利害關係人，對於執行
    法院強制執行之命令，或對於執行法院、書記官、執達員實施強制執行之方法，
    強制執行時應應遵守之程序，或其他侵害利益之情事，得於強制執行程序終結前
    ，為聲請或聲明異議，但強制執行不因而停止，同法第十二條第一項亦著有規定
    。
二、本件聲請意旨略以：緣本院九十三年度執字第一三００一號債權人台南縣西港鄉
    農會，與債務人黃麗雅間強制執行事件，前將債務人所有坐落台南縣七股鄉○○
    段七號土地（下簡稱系爭土地）拍賣，由聲請人得標，惟嗣後接獲本院通知，本
    件因優先承買權人即相對人表示優先承買，准予優先承買人優先承買，經聲請人
    於民國九十三年十一月十六日具狀聲明異議，本院於九十四年一月二十六日覆以
    仍准優先承買人優先承買，經聲請人於同年二月二日具狀再聲明異議，本院覆以
    「台端如第三人有無優先承買權一事有爭議，應向本院民事庭提實體訴訟以茲解
    決」，聲請人於同年三月一日具狀聲請保全證據，為此聲請本院准予停止優先承
    買權人之相關優先承買所有程序等語。
三、經查：本件聲請人主張其業於九十三年十一月十六日及九十四年二月二日，先後
    具狀，就本院准許優先承買人即相對人就系爭土地優先承買之處分聲明異議，本
    院覆以「台端如第三人有無優先承買權一事有爭議，應向本院民事庭提實體訴訟
    以茲解決」，聲請人因而向本院民事庭提起保全證據之聲請等情，經本院依職權
    調取本院九十三年度執字第一三００一號強制執行案卷核閱屬實，及向本院分案
    室查詢無訛，固屬實在。惟依前開強制執行法第十八條規定，保全證據之聲請，
    並不在該條規定得聲請停止強制執行程序之事由內，亦非其他法定得聲請停止強
    制執行之事由，又聲請異議，依同法第十二條規定，強制執行程序亦不因而停止
    ，此外，本院亦查無聲請人已向本院提起如強制執行法第十八條所規定之訴訟或
    聲請，有本院民事科查詢簡答表在卷可稽，則聲請人請求停止優先承買權人之相
    關優先承買所有強制程序，自難認為有理由，應予駁回。
四、依強制執行法第三十條之一，民事訴訟法第九十五條、第七十八條，裁定如主文
　　。
中　　　華　　　民　　　國　　九十四　　年　　　三　　　月　　 三十　　 日
                                    臺灣臺南地方法院民事第二庭
~B法　　　官　高榮宏
右為正本係照原本作成。
如對本裁定抗告須於裁定送達後十日內向本院提出抗告狀，並應繳納抗告費新台幣一
千元。
中　　　華　　　民　　　國　　九十四　　年　　　三　　　月　　 三十　　 日
~B法院書記官　李培聞
